臺灣士林地方法院刑事判決
                                     111年度簡上字第61號
上  訴  人  臺灣士林地方法院檢察署檢察官
被      告  王榮華


            楊局堂


            陳金聰




上列上訴人因被告傷害案件，不服中華民國111 年3 月1 日本院
111 年度審簡字第18號第一審刑事簡易判決（起訴案號：110 年
度偵字第3557號），提起上訴，本院管轄之第二審合議庭判決如
下：
    主  文
上訴駁回。
    事  實
一、楊局堂於民國109 年7 月1 日下午5 時許，在新北市○○區○○
    路00巷0 號世運村社區1 樓電梯間，因張貼社區公告事務，
    與該社區住戶郭宗鎮及其配偶陳麗娟發生口角爭執後，竟與
    陳金聰共同基於傷害之犯意聯絡，由陳金聰先以左手按住電
    梯門，使郭宗鎮、陳麗娟無法上樓，郭宗鎮以右手將陳金聰
    左手挪開，陳金聰與楊局堂旋即進入電梯內，再由陳金聰右
    手握拳作毆打郭宗鎮之勢，楊局堂則以右手拉住郭宗鎮背部
    衣服欲將郭宗鎮往電梯外拉出發生推擠，該電梯抵達6樓後
    ，郭宗鎮與陳麗娟欲離開電梯時，楊局堂復以其左手肘抵住
    郭宗鎮左手臂，並以右手毆擊郭宗鎮鼻樑，陳金聰再順勢將
    郭宗鎮推出電梯外，於6 樓走廊由楊局堂持雨傘毆擊郭宗鎮
    ，其再以右手抓住陳麗娟頭髮將其頭部撞向牆壁，王榮華在
    其住所屋內，聽聞上開吵雜聲響步出至6 樓走廊，見狀後，
    竟與楊局堂、陳金聰共同基於傷害之犯意聯絡，由王榮華以
    其左手按壓郭宗鎮背部，使郭宗鎮臉部朝下無法反擊，再由
    陳金聰以右拳由下往上重擊郭宗鎮腹部2 次，楊局堂則以右
    手毆打郭宗鎮頭部及左側身體。楊局堂、陳金聰及王榮華（
    下稱楊局堂等3 人，單指其一逕稱其姓名）上開所為，致郭
    宗鎮受有頭皮、頸部及胸部挫傷、臉部擦挫傷、右前臂及右
    手無名指擦傷、左上臂擦挫傷等傷害，陳麗娟受有頭皮挫傷
    、左側前臂及膝擦挫傷等傷害，嗣經郭宗鎮、陳麗娟（下合
    稱為告訴人，單指其一逕稱其姓名）報警，始悉上情。
二、案經告訴人訴由新北市政府警察局汐止分局（下稱汐止分局
    ）報請臺灣士林地方檢察署（下稱士檢）檢察官偵查起訴。
    理  由
一、本判決下列所引用被告以外之人於審判外之陳述，楊局堂等
    3 人於本院準備程序時對於該等證據能力均不爭執（本院卷
    一第90頁），且迄於言詞辯論終結前亦未聲明異議，本院審
    酌該等證據作成之情況，並無違法不當或可信度明顯過低之
    情事，認以之作為證據應屬適當，依刑事訴訟法第159 條之
    5 規定，該等證據均有證據能力。其餘認定本案犯罪事實之
    非供述證據（詳後述），查無違反法定程序取得之情，依刑
    事訴訟法第158 條之4 規定反面解釋，亦具證據能力。
二、上開犯罪事實，業據楊局堂等3 人於原審及本院審理時坦承
    不諱（本院110 年度審訴字第940 號卷【下稱審訴字卷】第
    71頁、本院卷一第89至90頁、卷二第49頁），核與告訴人於
    警詢供述及偵查中證述情節相符（士檢110 年度偵字第3557
    號卷【下稱偵字卷】第15至16頁、第17至22頁、第135 至14
    3 頁），並有案發時監視器錄影畫面勘驗筆錄、錄影畫面擷
    取照片可稽（偵字卷第207 至309 頁）；而告訴人因此受有
    前揭傷害，復有汐止國泰綜合醫院診斷證明書、傷勢照片足
    憑（偵字卷第106 至111 頁），細酌告訴人之上開傷勢，確
    與毆擊所致之情相合，足認楊局堂等3 人於原審及本院具任
    意性之自白與事實相符，堪予信實。從而，本案事證明確，
    楊局堂等3 人前揭犯行既堪認定，應依法論科。
三、論罪科刑：
  ㈠核楊局堂等3 人所為，均係犯刑法第277 條第1 項之普通傷
    害罪。
  ㈡按共同正犯，係共同實行犯罪行為之人，在共同意思範圍內
    ，各自分擔犯罪行為之一部，相互利用他人之行為，以達其
    犯罪之目的，其成立不以全體均參與實行犯罪構成要件之行
    為為要件。共同正犯之意思聯絡，不以數人間直接發生者為
    限，間接之聯絡者，亦包括在內，復不限於事前有所謀議，
    僅於行為當時有共同犯意之聯絡，於行為當時，基於相互之
    認識，不論明示通謀或相互間默示合致，以共同犯罪之意思
    參與，均屬之；而行為分擔，亦不以每一階段皆有參與為必
    要，倘具有相互利用其行為之合同意思所為，仍應負共同正
    犯之責，蓋共同正犯，於合同意思範圍內，組成一共犯團體
    ，團體中任何一人之行為，均為共犯團體之行為，他共犯均
    須負共同責任，初無分別何一行為係何一共犯所實行之必要
    （最高法院77年台上字第2135號、73年台上字第1886號、46
    年台上字第1304號及34年上字第862 號判決要旨參照）。本
    案楊局堂、陳金聰與告訴人於世運村社區電梯間發生爭執，
    並同與告訴人搭乘電梯由1 樓抵達6 樓後，先後出手毆擊告
    訴人致傷，其2 人當時顯就傷害告訴人之行為互有認識，並
    以共同犯罪之意思而為犯行，故就傷害告訴人之犯行係具犯
    意聯絡及行為分擔，應以共同正犯論之；又王榮華於聽聞前
    開行為吵雜聲而步出至案發地點後，即按壓郭宗鎮背部使其
    無法反擊，由陳金聰得以續為毆擊郭宗鎮，王榮華顯係利用
    楊局堂、陳金聰所為，為傷害告訴人之犯行，是王榮華就傷
    害告訴人所為，與楊局堂、陳金聰亦具犯意聯絡與行為分擔
    ，同應論以共同正犯。
  ㈢楊局堂、陳金聰自與告訴人於世運村社區1 樓電梯口發生爭
    執起，乃至於同搭電梯至6 樓後於該樓走廊發生毆擊告訴人
    之過程，顯係源於同一原因、基於同一傷害犯意，於密切接
    近之時間、地點所為傷害犯行，依一般健全社會觀念，各行
    為間之獨立性極為薄弱，應係基於一個意思決定所為之具有
    反覆性及延續性之接續行為，楊局堂、陳金聰以一傷害行為
    同時侵害告訴人2 人之身體法益，屬一行為觸犯數同一罪名
    之同種想像競合，應依刑法第55條前段規定從一重處斷。
  ㈣楊局堂前因傷害案件，經本院以105 年度易字第312 號判決
    判處有期徒刑3 月，上訴後，經臺灣高等法院以105 度上易
    字第2605號判決駁回上訴而確定，嗣於106 年5 月18日易科
    罰金執行完畢等情，有其臺灣高等法院被告前案紀錄表可稽
    （本院卷二第9 頁），楊局堂於受上開有期徒刑執行完畢後
    5 年內，故意再犯本案有期徒刑以上之罪，已符合累犯之構
    成要件，應依刑法第47條第1 項之規定加重其刑。
四、原審同上認定，適用刑法第277 條第1 項、第55條、第47條
    第1 項、第41條第1 項前段、刑法施行法第1 條之1 第1 項
    規定，就楊局堂等3 人所犯共同傷害罪，各量處楊局堂有期
    徒刑3 月、陳金聰有期徒刑2 月、王榮華拘役30日，並均諭
    知以新臺幣1,000 元折算1 日之易科罰金標準，其認事用法
    均無違誤，量刑亦稱妥適。
五、檢察官依告訴人請求上訴意旨固以：楊局堂等3 人本案傷害
    犯行手段惡劣，迄未向告訴人道歉，亦未和解，犯後態度難
    謂良好，原審量刑過輕，難收警惕之效，亦未能使罰當其罪
    ，請求撤銷原判決云云。惟：
  ㈠按刑之量定，屬為裁判之法院裁量之職權，如其量刑已以行
    為人之責任為基礎，並斟酌刑法第57條各款所列情狀，在法
    定刑度內，酌量科刑，而無違反公平、比例及罪刑相當原則
    ，致明顯輕重失衡情形，自不得指為違法。又審酌行為人有
    無盡力賠償被害人之損害，宜綜合考量其與被害人溝通之過
    程、約定之賠償方案及實際履行之狀況，不得僅以是否與被
    害人達成民事和解之約定為唯一依據。另量刑係法院就繫屬
    個案犯罪之整體評價，為事實審法院得依職權裁量之事項。
    量刑判斷當否之準據，應就判決之整體觀察為綜合考量，不
    可摭拾其中片段，遽予評斷。刑法第57條第10款所稱犯罪後
    之態度，本屬主觀事項，包括行為人犯罪後，有無悔悟等情
    形；犯後態度如何，尤足以測知其人刑罰適應性之強弱。被
    告在緘默權保障下所為之任意陳述，坦承犯行，不惟可節省
    訴訟勞費，使明案速判，更屬其人格更生之表徵，自可予以
    科刑上減輕之審酌（最高法院110 年度台上字第4547號判決
    意旨參照）。
  ㈡原判決已敘明楊局堂等3 人之本案犯罪事實（原判決附件引
    用之起訴書犯罪事實欄之記載），以楊局堂等3 人之責任為
    基礎，具體綜酌第57條所列各款事項後，判處楊局堂有期徒
    刑3 月、陳金聰有期徒刑2 月、王榮華拘役30日，及各諭知
    易科罰金標準，其量刑應認已合理公平，並無失輕之情，揆
    上說明，本院對原審之職權行使，自當予以尊重，非可任意
    指摘與撤銷，檢察官以楊局堂等3 人犯罪手段惡劣為據，指
    摘原判決量刑過輕，自不足取。又楊局堂等3 人雖未能與告
    訴人達成和解，然其等迭為陳明非無和解意願（審訴字卷第
    60頁訊問筆錄、本院卷一第89頁準備程序筆錄），且均於本
    院安排之調解期日到場表達願致歉之意，而告訴人認楊局堂
    等3 人之認罪供述仍避重就輕、不符實情，且未提出賠償損
    失之意（本院卷二第51頁），故未於調解期日到場或授權代
    理人得以協商同意和解（本院卷一第83頁調解紀錄表），循
    此自無以雙方未能和解，遽論楊局堂等3 人無賠償誠意，而
    作為原審量刑適當與否之衡量標準。況國家刑罰權之行使，
    兼具一般預防及特別預防之目的，被告犯後態度僅為量刑之
    一端，其中有無與告訴人達成和解進而賠償損失，只為認定
    犯後態度事由之一，被告雖未賠償告訴人損失，然告訴人最
    終仍得透過民事訴訟及強制執行等程序，使被告承擔應負之
    賠償責任，非無求償管道，法院自不應將刑事責任與民事賠
    償過度連結，而科以被告不相當之刑，以免量刑失衡，是本
    案自無以楊局堂等3 人未與告訴人成立和解與金錢賠償，遽
    認其等犯後態度不佳，而作為量刑標準之審酌。
  ㈢綜上所述，本件檢察官上訴，為無理由，應予駁回。
據上論斷，應依刑事訴訟法第455 之1 第1 項、第3 項、第368
條，判決如主文。
本案經檢察官李美金提起公訴，檢察官周禹境到庭執行職務。
中　　華　　民　　國　 111　　年　　10　　月　　19　　日
                  刑事第九庭  審判長法  官  蔡守訓
                                    法  官  黃依晴
                                    法  官  李嘉慧
以上正本證明與原本無異。
本件不得上訴。
                                    書記官  鄭毓婷
中　　華　　民　　國　 111　　年　　10　　月　　20　　日